【裁判字號】    98,消債清,138
【裁判日期】    980824
【裁判案由】    聲請清算程序
【裁判全文】
臺灣高雄地方法院民事裁定           98年度消債清字第138號
聲  請  人  甲○○
上列聲請人因消費者債務清理事件聲請進行清算程序，本院裁定
如下：
    主  文
聲請人甲○○自中華民國九十八年八月二十四日下午四時起開始
清算程序。
命司法事務官進行本件清算程序。
    理  由
一、按債務人不能清償債務或有不能清償之虞者，得依本條例所
    定更生或清算程序，清理其債務；債務人對於金融機構因消
    費借貸、自用住宅借款、信用卡或現金卡契約而負債務，在
    聲請更生或清算前，應提出債權人清冊，以書面向最大債權
    金融機構請求協商債務清償方案並表明共同協商之意旨。次
    按法院開始清算程序之裁定，應載明其年、月、日、時，並
    即時發生效力；又法院裁定開始更生或清算程序後，得命司
    法事務官進行更生或清算程序，必要時，得選任律師、會計
    師或其他適當之自然人或法人一人為監督人或管理人。消費
    者債務清理條例第3 條、第151 條第1 項、第83條第1 項第
    16條第1 項分別定有明文。
二、本件聲請意旨略以：聲請人因信用卡及現金卡契約，致積欠
    金融機構高達新臺幣（下同）461,358 元之債務，而無法清
    償，前已提出債權人清冊，以書面向最大債權金融機構請求
    共同協商債務清償方案，惟協商不成立。因聲請人現罹病而
    已無法工作，僅能依靠每月所領取之身障補助及低收入戶補
    助金維持生活；又因聲請人名下僅有3 部老舊車輛，此外別
    無其他積極財產，已無法清償所積欠之債務，在聲請人未經
    法院裁定開始更生程序或許可和解或宣告破產之情形下，爰
    依法向本院聲請清算等語。
三、經查：
（一）聲請人所主張之事實，業據其提出財產及收入狀況說明書
      、債權人清冊、財團法人金融聯合徵信中心當事人綜合信
      用報告－債務清理條例前置協商專用債權人清冊、財政部
      臺灣省南區國稅局95、96、97年度綜合所得稅各類所得資
      料清單暨財產歸屬資料清單、前置協商不成立通知書、存
      摺影本、勞工保險被保險人投保資料、高雄榮民總醫院診
      斷證明書、離職證明等為證。
（二）而查現聲請人現負債總額為461,358 元之事實，有聲請人
      所提出之上開債權人清冊及財團法人金融聯合徵信中心當
      事人綜合信用報告－債務清理條例前置協商專用債權人清
      冊在卷可稽，應可信為真實。又聲請人現名下僅有分別於
      77年、78年及79年出廠之老舊車輛3 部，別無其他財產，
      有聲請人所提出之財政部高雄市國稅局財產歸屬資料清單
      附卷可參（見本院卷第73頁），因聲請人名下所擁有之3
      部車輛，出廠均逾10年，客觀上堪認其價值極為有限，而
      不足以清償上開聲請人所積欠之債務。則在聲請人現已罹
      患重度憂鬱症合併精神病症狀，目前無法工作，亦無法自
      我照顧，需家人從旁照料日常生活及飲食，此有高雄榮民
      總醫院診斷證明書在卷足憑之情形下，依聲請人現有財產
      狀況及無法工作致無收入等情事，堪認聲請人已不能清償
      上揭債務。本件復查無聲請人有消費者債務清理條例第6
      條第3 項、第8 條或第82條第2 項所定駁回清算聲請之事
      由存在，則債務人聲請清算，尚屬有據。
四、綜上所述，聲請人既已達不能清償債務之程度，其中無擔保
    或無優先權之債務在1200萬元以下，已踐履前置協商程序，
    有前置協商不成立通知書在卷可證（見本院卷第21、22頁）
    ，且未經法院裁定開始清算程序或宣告破產，則聲請人聲請
    清算，依上規定所示，自無不合而應予准許，爰併依首揭條
    文命司法事務官進行本件清算程序。
五、依消費者債務清理條例第11條第1 項、第83條第1 項、第16
    條第1 項，裁定如主文。
中    華    民    國    98    年    8     月    24    日
              民事第六庭    法      官  李怡諄
上為正本係照原本作成。
本件不得抗告。
本裁定已於98年8月24日下午4時公告。
中    華    民    國    98    年    8     月    24    日
                            書  記  官  陳建琪


司法院資訊處製作；財團法人民間司法改革基金會備份。
